臺灣基隆地方法院交通事件裁定　　　　　96年度交聲字第59號
移送機關即
原處分機關　交通部公路總局臺北區監理所基隆監理站
聲明異議人
即受處分人　甲○○
上列聲明異議人即受處分人因違反道路交通管理處罰條例案件，
對於交通部公路總局臺北監理所基隆監理站於中華民國96年3月
7日所為之處分（原處分案號：基監字第裁42-AB0000000號），
聲明異議，本院裁定如下：
    主  文
異議駁回。
    理  由
一、原處分意旨略以：本件聲明異議人即受處分人（下稱異議人
    ）於民國95年12月22日上午10時38分，駕駛8507-EY 號自用
    小客車，行經臺北市○○○路與興安街口時，遇紅燈超越路
    口停止線臨時停車，經該路口所設置之自動照相儀器拍照，
    由臺北市政府警察局松山分局交通分隊（下稱舉發單位）員
    警認異議人有違反道路交通管理處罰條例第60條第2 項第3
    款之駕駛汽車不遵守道路交通標線指示之違規行為，而予以
    掣單舉發。異議人不服舉發，於96年2 月2 日向交通部公路
    總局臺北區監理所基隆監理站（下稱原處分機關）提出申訴
    ，原處分機關請舉發單位調查結果，仍認異議人確有上開違
    規行為，乃依道路交通管理處罰條例第60條第2 巷第3 款及
    違反道路交通管理事件統一裁罰基準表及處理細則第43、44
    、67條等規定，於96年3 月7 日以基監字第裁42-AB0000000
    號裁決書，裁處異議人罰鍰新臺幣（下同）900 元。
二、聲明異議意旨略以：本案舉發違規地點所設置之交通號誌由
    黃燈轉為紅燈之時間，不超過3 秒鐘，異議人因而來不及反
    應，始發生紅燈越線臨時停車之情形，上開交通號誌之設置
    實有不當云云。
三、按駕駛人駕駛汽車，應遵守道路交通標誌、標線、號誌之指
    示，並服從執行交通勤務之警察或依法令執行指揮交通及交
    通稽查任務人員之指揮，道路交通安全規則第90條定有明文
    。次按汽車駕駛人駕駛汽車有不遵守道路交通標誌、標線、
    號誌之指示者，處新臺幣900 元以上1,800 元以下罰鍰，道
    路交通管理處罰條例第60條第2 項第3 款亦定有明文。再停
    止線，用以指示行駛車輛停止之界線，車輛停止時，其前懸
    部分不得伸越該線，道路交通標誌標線號誌設置規則第206
    條第5 款第1 目、第170 條第1 項亦有明文。
四、經查：
  (一)異議人於前開時、地途經臺北市○○○路及興安路交岔路口
    ，號誌顯示為紅燈時，超越停止線臨時停車之事實，為異議
    人所不否認，並有採證照片2 幀、臺北市政府警察局松山分
    局交通隊北市警交大字第AB0000000 號舉發違反道路交通管
    理事件通知單、交通部公路總局臺北區監理所基隆監理站96
    年3 月7 日基監字第裁42-AB0000000號違反道路交通管理事
    件裁決書各1 份附卷可稽。
  (二)按路口號誌轉變為紅燈後，車輛即不能超越停止線停駛，其
    規定目的無非為避免阻礙其他方向綠燈號誌車輛、行人通行
    ，以免發生危險事故，汽車駕駛人於時相為綠燈時，即有義
    務判斷是否可以通過路口，如果不能，就應該停止於停止線
    後等待，待路口淨空後，方能超越停止線進入入口，倘於駕
    駛行向時相號誌已經變為紅燈時，仍超越停止線後方停駛，
    即應加以處罰。受處分人雖辯稱：因路口交通號誌由黃燈轉
    為綠燈之時間不超過3 秒，伊來不及反應，始於紅燈亮起後
    超逾停止線臨時停車云云，然本件違規路段所設置之交通違
    規自動採證照相儀器，係屬線圈感應式測速器，依行車管制
    號誌轉換成紅燈後始啟動儀器照相採證，依第1 張採證相片
    上方資料欄第2 行右邊（R189）及第2 張採證相片上方資料
    欄第3 行右邊（V=06），顯示異議人車輛於路口紅燈亮後18
    .9 秒 ，以時速6 公里闖紅燈，且採證照相時異議人所駕駛
    車輛之後輪已越過路口白色停止線。又上開路口所設置之自
    動照相儀器，係行車管制號誌轉換成紅燈後始啟動儀器照相
    採證，行車管制號誌由黃燈轉換成紅燈所需秒差，依採證照
    片第2 行左道顯示為2.9 秒，而受處分人駕駛上開車輛於號
    誌轉換紅燈後18.9秒始超越停止線觸發照相機感應，足見異
    議人係於紅燈亮起後始超越停止線。
  (三)綜上所述，異議人確有不遵守道路交通標線之指示，而違規
    紅燈越線臨停之事實甚明，所辯核係卸責之詞，委無足採。
    從而原處分機關據以援引首揭規定，裁處異議人罰鍰900 元
    ，並無不當。本件聲明異議為無理由，應予駁回。
據上論斷，應依道路交通案件處理辦法第19條，裁定如主文。
中　　華　　民　　國　　96　　年　　3 　　月　　30　　日
                  交通法庭法　官    劉桂金
以上正本證明與原本無異。
對於本件裁定如有不服，應於收受送達後5 日內，向本院提出抗
告書狀，敘述抗告之理由，抗告於臺灣高等法院。
中　　華　　民　　國　　96　　年　　3 　　月　　30　　日
                          書記官    鄧順生
